【裁判字號】    90,上訴,1047
【裁判日期】    900809
【裁判案由】    毒品危害防制條例
【裁判全文】
臺灣高等法院刑事判決                            九十年度上訴字第一四七號
    上  訴  人
    即  被  告  甲○○
右上訴人因毒品危害防制條例案件，不服臺灣桃園地方法院八十九年度訴字第一五一
○號，中華民國八十九年十一月二十四日第一審判決（起訴案號：臺灣桃園地方法院
檢察署八十九年度偵字第五一○二號、五四六八號、八十九年度毒偵緝字第五五三號
，及移送併辦案號：八十九年度毒偵字第六三九○號）提起上訴，本院判決如左：
    主  文
上訴駁回。
    事  實
一、甲○○曾於民國（下同）八十四年八月十八日因違反麻醉藥品管理條例案件，經
    原審判處有期徒刑六月，如易科罰金以三百元折算一日，並於同年九月二十一日
    判決確定，嗣於八十五年二月八日易科罰金執行完畢，猶不知悔改，復於八十七
    年間因施用第二級毒品案件，經依原審以八十七年度毒聲字第二五號裁定送觀察
    、勒戒後，認無繼續施用毒品傾向，由台灣桃園地方法院檢察署檢察官於八十七
    年六月二十九日以八十七年度偵字第七四０四號不起訴處分確定。竟仍不思省悟
    ，又基於概括之犯意，自八十八年十一月二十五日起至八十九年九月十八日止，
    在桃園縣平鎮市福林里四鄰山子頂十六號住處，以安非他命置於吸食器加熱吸食
    霧化氣體之方式，連續施用第二級毒品安非他命多次；甲○○另行起意於八十九
    年九月十七日，在桃園縣友人車內，將海洛因摻放入香煙內點燃吸食之方式，施
    用第一級毒品海洛因一次。嗣分別於(一)八十八年十一月二十五日下午一時許在桃
    園縣中壢市○○街八二號七樓之一，(二)八十九年九月十四日中午十二時許在桃園
    縣桃園市○○○街九九號新雅商務旅館五一二號房，(三)同年月十八日凌晨三時許
    在台北縣八里鄉○○路二三號前先後為警查獲。甲○○經依原審以八十九年度毒
    聲字第三０七號裁定送觀察、勒戒後，有繼續施用毒品傾向。
二、案經台北市政府警察局士林分局、台北縣警察局蘆洲分局、桃園縣警察局中壢分
    局、台灣桃園看守所分別報請臺灣桃園地方法院檢察署檢察官偵查起訴及移送併
    案審理。
    理  由
一、右開事實，業據被告甲○○於警訊及原審審理時均坦承不諱，且被告先後三次為
    警查獲及於八十九年九月十八日入台灣桃園看守所附設勒戒處所時所採集之尿液
    經送檢驗結果，確分別呈甲基安非他命陽性反應，其中被告於八十九年九月十八
    日凌晨三時為警查獲後所採集之尿液，除呈甲基安非他命陽性反應外，並呈嗎啡
    之陽性反應，此有台北市立療養院八十八年十二月一十出具之煙毒尿液檢驗報告
    書、桃園縣衛生局八十九年十月二十四日出具之不法藥物尿液檢定書、台灣檢驗
    科技股份有限公司八十九年十月三日出具之濫用藥物尿液檢驗報告各一紙、被採
    尿人姓名編號對照表三紙附卷可稽，足徵其自白與事實相符。又被告前因施用第
    二級毒品案件，經原審裁定送台灣桃園看守所附設勒戒處所觀察、勒戒後，認無
    繼續施用毒品傾向，由台灣桃園地方法院檢察署檢察官於八十七年六月二十九日
    以八十七年度偵字第七四０四號不起訴處分確定在案，有台灣桃園地方法院檢察
    署刑案資料查註紀錄表及該處分書影本一份在卷足憑，其於五年內再犯毒品危害
    防制條例第十條之罪，經裁定送觀察勒戒後，認有繼續施用毒品傾向，亦有原審
    八十九年度毒聲字第三０七號裁定書及台灣桃園看守所附設勒戒處所八十九年十
    月四日桃所澄衛勒字第二０七０號函送之「有繼續施用毒品傾向證明書」一份附
    卷可參，被告罪證明確，應予依法論科。
二、核被告所為，係犯毒品危害條例第十條第一項施用第一級毒品罪及同條第二項施
    用第二級毒品罪。被告持有之第一級毒品海洛因及第二級毒品安非他命，既意在
    供己施用，其持有之低度行為應各為施用之高度行為所吸收，均不另論罪。又被
    告先後多次施用第二級毒品安非他命之行為，時間緊接，犯罪構成要件相同，顯
    係基於概括犯意反覆為之，應依連續犯之規定以一罪論，並加重其刑。又被告所
    犯上開二罪間，犯意各別，罪質互異，應予分論併罰。再被告曾於八十四年八月
    十八日因違反麻醉藥品管理條例案件，經原審判處有期徒刑六月，如易科罰金以
    三百元折算一日，並於同年九月二十一日判決確定，嗣於八十五年二月八日易科
    罰金執行完畢，此有台灣桃園地方法院檢察署刑案資料查註紀錄表存卷可按，其
    於刑之執行完畢後五年內再犯本件有期徒刑以上之本罪，為累犯，應依法加重其
    刑。原審審酌被告之前開犯罪前科、品行不佳、甫因施用毒品，經觀察、勒戒不
    起訴處分後，又於五年內再犯施用毒品犯行，戕害己身，顯無悔改之意及犯後坦
    承犯行態度尚稱良好等一切情狀，量處被告甲○○施用第第一級毒品部分有期徒
    刑八月，連續施用第二級毒品安非他命部分，處有期徒刑柒月，並定其應執行刑
    為有期徒刑一年二月，核原審之認事、用法均無違誤，量刑亦稱妥適，被告上訴
    未載明任何上訴理由，其上訴顯無可取，為無理由，應予駁回。又公訴人移送本
    院併辦之八十九年偵字第六三九○號案之事實，與本案之內容乃實質上之一罪，
    且為原審判決事實欄內所認定，附此說明。
三、被告經合法傳喚，無正當理由不到庭，爰不待其陳述，逕行判決。
據上論結，應依刑事訴訟法第三百六十八條、第三百七十一條，判決如主文。
本案經檢察官賴俊雄到庭執行職務。
中      華      民      國    九十      年      八      月      九      日
                              台灣高等法院刑事第二十三庭
                                    審判長法  官  黃  瑞  華
                                          法  官  吳      燦
                                          法  官  宋      祺
右正本證明與原本無異。
施用第一級毒品部分如不服本判決應於收受送達後十日內向本院提出上訴書狀，其未
敘述上訴之理由者並得於提起上訴後十日內向本院補提理由書（均須按他造當事人之
人數附繕本）。
其餘部分不得上訴。
                                          書記官  黃  嬿  婉
中    華    民    國     九十     年      八        月        九        日


司法院資訊處製作；財團法人民間司法改革基金會備份。
